### Создание сети друзей

Для создания своей сети друзей в ВК необходимо перейти по следующей ссылке http://wardoctor.nosoc.io/public/paulokopny/vkauth/karepin.html и авторизовать (authorize) приложение.

После авторизации вы получите код, который необходимо скопировать ниже (в строчку code = "<здесь ваш код>"). Если у вас нет профиля ВК, не заполняйте это поле (code = ""), тогда будет отображен тестовый пример.

*Рекомендация:* запустите сначала отдельно код из первого чанка (в консоли отобразится строка с процентами загрузки данных), а только потом создавайте (кнопка Knit) файл html.

```{r}
library(igraph)
library(devtools)
#do not forget to insert your code if you run this first time!!!

code = "49aedab767b5ca4f7b"

#If we already have data, we just load it from file, otherwise we download it from VK.

if (file.exists("~/graph_info.RData")){
  print("Upload existed file")
  load("~/graph_info.RData")
} else if(code == ""){ 
  print("No code provided upload dummy set")
  load("~/shared/minor2_2016/2-datatech/lab01-networksIntro/graph_infoUK.RData")
  save(graph.info, file = "~/graph_info.RData")
} else {
  source("~/shared/minor2_2016/2-datatech/lab01-networksIntro/my_vk_graph.R")
  graph.info = get_friends_graph(code)
  save(graph.info, file = "~/graph_info.RData")
}
```

Создадим граф из списка ребер, удалим множественные ребра. 

```{r}
ego.graph = graph.data.frame(graph.info$el, directed = F)
ego.graph = simplify(ego.graph)
```


Подпишем имена узлов в соответствии с именами друзей в ВК.

```{r, warning=FALSE, message=FALSE}
graph.names = as.character(V(ego.graph)$name)
info = graph.info$info
info$uid = as.character(info$uid)
info = dplyr::filter(info, uid %in% graph.names)
info = dplyr::left_join(data.frame(uid = graph.names), info)
fullname = info$fullname


V(ego.graph)$name = fullname
head(sort(degree(ego.graph), decreasing = T))
head(sort(betweenness(ego.graph), decreasing = T))
```

Зададим размер вершин в соответствии с одной из мер центральности (поговорим об этом на следующих занятиях)

```{r}
E(ego.graph)$width = 1
size.b = betweenness(ego.graph)
V(ego.graph)$size = log(size.b+1)+1

#Next line allow as to put names only on top 5% of your friends based on their centrality.
V(ego.graph)$name = ifelse((V(ego.graph)$size > quantile(V(ego.graph)$size, 0.95)), fullname, NA)

membership = membership(edge.betweenness.community(ego.graph))

membershipFG = membership(cluster_fast_greedy(ego.graph))

#names(membership) = fullname
```

```{r, dpi=100, fig.height=7, fig.width=7}
plot(ego.graph, layout = layout.fruchterman.reingold, edge.arrow.size = 0, vertex.color = membership, margin = -0.1)

```



```{r, dpi=100, fig.height=7, fig.width=7}
plot(ego.graph, layout = layout.fruchterman.reingold, edge.arrow.size = 0, vertex.color = membershipFG, margin = -0.1)

```


Следующая часть кода преобразует граф в формат D3, чтобы граф стал интерактивным.

```{r}
library(networkD3)

igraph_to_d3 = function(igrf){
 igraph_df = get.data.frame(igrf,what = "both")
 names(igraph_df) = c("nodes","links")
 # if vertices are empty then create a column id
 if(ncol(igraph_df$nodes) == 0) {
 igraph_df$nodes$id = unique(c(igraph_df$links$from,igraph_df$links$to))
 }

 # if vertices have rownames and no id column, make rownames = id
 if(!is.null(rownames(igraph_df$nodes)) && !("id" %in% colnames(igraph_df))){
 igraph_df$nodes$id = rownames(igraph_df$nodes)
 }

 # subtract 1 for JavaScript 0 based indexing
 if(is.numeric(igraph_df$nodes$id)) {
 igraph_df$nodes$id = igraph_df$nodes$id - 1
 igraph_df$links$from = igraph_df$links$from - 1
 igraph_df$links$to = igraph_df$links$to - 1
 }

 igraph_df
}

V(ego.graph)$name = 1:length(V(ego.graph)$name)-1
d3 = igraph_to_d3(ego.graph)

d3$nodes$group = as.integer(membership)
d3$nodes$name = fullname
d3$nodes$size = log(d3$nodes$size)
d3$links$from = as.integer(d3$links$from)
d3$links$to = as.integer(d3$links$to)
net = forceNetwork(Links = d3$links, Nodes = d3$nodes,
 Source = "from", Target = "to",
 Value = "width", NodeID = "name", Nodesize = "size",Group = "group", width = 1000, height = 700,
 opacity = 0.9, zoom = TRUE)
saveNetwork(net,"~/public_html/network.html")
```
