---
title: "Recommendation evaluation"
output: html_document
---

Несколько слов про оценку рекомендации и сравнение моделей.

Сначала повторим все действия для построения модели

```{r message = FALSE}
library(jsonlite)
library(stringr)
library(dplyr)
library(readr)
library(recommenderlab)
```

Чтение и преобразование данных (см. предыдущую лабораторную)

```{r}
j = read_lines("~/shared/minor2_2016/data/amazon/reviews_Movies_and_TV_5_sub48.json") %>% 
  str_c(collapse = ",") %>%  
  (function(str) str_c("[", str, "]")) %>% 
  fromJSON(simplifyDataFrame = T)

jmeta = readLines("~/shared/minor2_2016/data/amazon/meta_Movies_and_TV_5_sub48.json") %>% 
  str_c(collapse = ",") %>%  
  (function(str) str_c("[", str, "]")) %>% 
  fromJSON(simplifyDataFrame = T)
```

Возьмем из мета-информации только заголовки, цену и описание и уберем комментарии в скобках в заголовках

```{r}
jmeta = select(jmeta, title, asin, price, description)
jmeta$title = str_replace_all(jmeta$title, "\\(.*\\)", "")
jmeta$title = str_replace_all(jmeta$title, "\\[.*\\]", "")
```

```{r}
rates0 = select(j, reviewerID, asin, overall)
library(tidyr)
rates = spread(rates0, key = asin, value = overall)
rownames(rates) = rates$reviewerID
rates = select(rates, -reviewerID)
rates = as.matrix(rates)
r = as(rates, "realRatingMatrix")
#ratings_movies <- r[rowCounts(r) > 5, colCounts(r) > 10] 
ratings_movies = r
```

Строим модель и предсказание

```{r}
recc_model <- Recommender(data = ratings_movies, method = "IBCF")
recc_predicted <- predict(object = recc_model, newdata = ratings_movies, n = 6)
```

Рекомендации для пользователя A13E0ARAXI6KJW
```{r}
recc_user_1 <- recc_predicted@items[["A13E0ARAXI6KJW"]]
movies_user_1 <- recc_predicted@itemLabels[recc_user_1]
names_movies_user_1 <- jmeta$title[match(movies_user_1, jmeta$asin)]
names_movies_user_1
recc_predicted@ratings[["A13E0ARAXI6KJW"]]
```

Построим рекомендацию по второй модели
```{r}
counts = j %>% group_by(asin) %>% summarize(reviews = n(), average = mean(overall))
data = left_join(counts, jmeta, by = "asin")
data = as.data.frame(data)
data$length = str_length(data$description)
rownames(data) = data$asin
data = select(data, -description, -title, -asin)
data = as.matrix(data)
library(lsa)
data[is.na(data)] = 0
dist = cosine(t(data))
```

Находим фильмы пользователя A13E0ARAXI6KJW с максимальной оценкой

```{r}
films = rates0 %>% filter(reviewerID == "A13E0ARAXI6KJW") %>% top_n(3, overall)
movies_user_2 = names(tail(sort(dist[films$asin[1],])))
names_movies_user_2 <- jmeta$title[match(movies_user_2, jmeta$asin)]
names_movies_user_2
```

Теперь полученные результаты можно сравнивать по разным параметрам: 
* жанры (если есть)
* принадлежность к какому-то классу
* схожесть по оценкам и т.д.

```{r}
model_details <- getModel(recc_model)
model_details$sim[movies_user_2, movies_user_1]
```

