---
title: "Lab 06. Text-3"
output: html_document
---

GGRPAH: http://www.data-imaginist.com/2017/Announcing-ggraph/
TidyTextMining: http://tidytextmining.com/ ch5

```{r setup, include=FALSE}
library(tidytext)
library(ggplot2)
library(tm)
library(RColorBrewer)
library(tidyr)
library(dplyr)
library(igraph)
library(stringr)
load(file="~/shared/minor2_2016/2-datatech/lab06-text-3/reviews.rda")
stop_words = read.table("~/shared/minor2_2016/2-datatech/lab05-text-2/stopwords_ru.txt")
stop_words$V1 = stop_words$V1 %>% as.character() %>% str_trim()
names(stop_words)[1] = "word"
rev.df$stars = rev.df$stars %>% as.factor()
```

Cтроим би-граммы
```{r}
bigrams = rev.df %>%
    unnest_tokens(bigram, review, token = "ngrams", n = 2)
```

Удаляем стоп-слова
```{r}
bigrams_separated <- bigrams %>%
  separate(bigram, c("word1", "word2"), sep = " ")

bigrams_filtered <- bigrams_separated %>%
  filter(!word1 %in% stop_words$word) %>%
  filter(!word2 %in% stop_words$word)

bigrams_counts <- bigrams_filtered %>% count(word1,word2,sort = TRUE)
  
# View(bigrams_counts)
  
bigrams_united <- bigrams_filtered %>%
unite(bigram, word1, word2, sep = " ")

# View(bigrams_united)
```


# Частоты
Считаем TF_IDF
https://en.wikipedia.org/wiki/Tf%E2%80%93idf
```{r}
bigram_tf_idf <- bigrams_united %>%
  count(stars, bigram) %>%
  bind_tf_idf(bigram, stars, n_col=n) %>%
  arrange(desc(tf_idf))

```
TF-IDF работает и для отдельных слов

Рисуем топ-15 би-грам по каждой "звёздной" категории отеля
```{r}
plot_bigram <- bigram_tf_idf %>% 
  group_by(stars) %>% 
  top_n(15) %>%
  mutate(bigram = reorder(bigram, tf_idf))

ggplot(plot_bigram, aes(bigram, tf_idf, fill = stars)) +
  geom_bar(stat = "identity", show.legend = FALSE) +
  labs(x = NULL, y = "tf-idf") +
  facet_wrap(~stars, scales = "free") +
  coord_flip()
```

Как видно из топ-15, здесь очень хорошо выделяются названия отелей, что нам не очень помогает. Можно убрать фильтром названия и повторить процеруду.

```{r}
plot_bigram <- bigram_tf_idf %>% filter(!bigram %in% c("отель атриум","отель анабель","отель akyan","отель бристоль", "отель марриотт", "отель амбассадор", "холидей инн", "петро палас", "отель кемпински", "отель пушка")) %>% 
  group_by(stars) %>% 
  top_n(15) %>%
  mutate(bigram = reorder(bigram, tf_idf))

ggplot(plot_bigram, aes(bigram, tf_idf, fill = stars)) +
  geom_bar(stat = "identity", show.legend = FALSE) +
  labs(x = NULL, y = "tf-idf") +
  facet_wrap(~stars, scales = "free") +
  coord_flip()
```
Проделайте так с остальными звездами.





Теперь давайте сравним отели в какой-нибудь из тем. например, посмотрим, что содержат би-грамы со словом "номер" в каждой из звездных категорий.


```{r}
plot_bigram <-  bigram_tf_idf[str_detect(bigram_tf_idf$bigram,fixed("завтрак")),] %>% 
  group_by(stars) %>% 
  top_n(15) %>%
  mutate(bigram = reorder(bigram, tf_idf))

ggplot(plot_bigram, aes(bigram, tf_idf, fill = stars)) +
  geom_bar(stat = "identity", show.legend = FALSE) +
  labs(x = NULL, y = "tf-idf") +
  facet_wrap(~stars, scales = "free") +
  coord_flip()
```

# Корреляции слов

Кроме би-грам можно понимать контекст с помощью скорреллированных между собой слов. Давайте узнаем, в контексте чего упоминаются номер, место и еда 
```{r}
library(widyr)

reviews <- rev.df %>%
  unnest_tokens(word, review) %>%
  anti_join(stop_words)

word_cors <- reviews %>%
  group_by(word) %>%
  filter(n() > 30) %>%
  pairwise_cor(word, id, sort = TRUE)
```

Сделали таблицу с корреляциями. Давайте посмотрим на слова

```{r}
words.to.filter = c("отель","персонал","завтрак")
plot_words =  word_cors %>% filter(item1 %in% words.to.filter) %>% group_by(item1) %>% top_n(15) %>%
  mutate(item2 = reorder(item2, correlation)) 


plot_words %>%  ggplot(aes(item2, correlation)) +
  geom_bar(stat = "identity") +
  xlab(NULL) +
  coord_flip() + facet_wrap(~item1,scale="free_y")
```
# Сети слов
Нарисуем сеть слов. Готовим датасет. Фильтруем, чтобы убрать множество редких слов
```{r}
bigram_graph <- bigrams_counts %>% filter(n > 20) %>% 
  graph_from_data_frame()
library(ggraph)
set.seed(2017)
```

Рисуем сеть
```{r}
ggraph(bigram_graph, layout = "fr") +
  geom_edge_link() +
  geom_node_point() +
  geom_node_text(aes(label = name), vjust = 1, hjust = 1)
```


Получилось не очень понятно. Мы можем работать с этими сетями как с привычными нам сетями и применять различные функции, например фильтрацию:
```{r}
V(bigram_graph)$degree = degree(bigram_graph, mode = 'total')
bigram_graph=delete_vertices(bigram_graph,V(bigram_graph)$degree < 5)

  
  
a <- grid::arrow(type = "closed", length = unit(.1, "inches"))

ggraph(bigram_graph, layout = "fr") +
  geom_edge_link(aes(edge_alpha = n), show.legend = FALSE, arrow = a) +
  geom_node_point(aes(size = degree(bigram_graph),
                      ),color = "steelblue") +
  geom_node_text(aes(label = name), color = 'black', vjust = 1, hjust = 1) +
  theme_void()

```

* топ слова по посредничеству
```{r}
sort(betweenness(bigram_graph))
```

* топ слова по пейджрэнк
```{r}
sort(page.rank(bigram_graph)$vector)
```

* размер узла по betweenness
```{r}
ggraph(bigram_graph, layout = "fr") +
  geom_edge_link(aes(edge_alpha = n), show.legend = FALSE, arrow = a) +
  geom_node_point(aes(size = degree(bigram_graph),
                      ),color = "steelblue") +
  geom_node_text(aes(label = name), color = 'black', vjust = 1, hjust = 1) +
  theme_void()


bc <- walktrap.community(bigram_graph)
m = factor(membership(bc))

ggraph(bigram_graph, layout = "fr") +
  geom_edge_link(aes(edge_alpha = n), show.legend = FALSE, arrow = a) +
  geom_node_point(aes(size = degree(bigram_graph),
                      ,color = m)) +
  geom_node_text(aes(label = name), color = 'black', vjust = 1, hjust = 1) +
  theme_void()
```

* выделение коммьюнити (walktrap)
* цвета вершин по коммьюнити

