---
title: 'DS Minor: Lab 03 -- igraph'
output: html_document
---

#### Термины и понятия 

Для повторения

* граф (graph)
* вершина, узел (node)
* ребро (edge)
* ориентированные (направленные) / неориентированные графы (directed / undirected graph)
* список ребер (edgelist)
* матрица смежности (adjacency matrix)

#### Инструмент

Мы будем работать с пакетом `igraph` для создания и работы с направленными и ненаправленными графами (<http://igraph.org/r/>)

```{r message=FALSE, warning=FALSE}
library(igraph)
```

### Создание графа
Граф состоит из набора вершин и набора ребер. Один из способов его задания -- определить список ребер **edgelist**, т.е. список пар связанных вершин.

Создадим направленный граф с 4 вершинами и 5 ребрами: 1 to 2, 1 to 3, 3 to 4, 3 to 2, and 2 to 4.
```{r}
exampleGr <- make_graph(c(1,2, 1,3, 3,4, 3,2, 2,4), directed = TRUE)
```

Результат вызова функции `print()` -- описание созданного объекта

```{r}
exampleGr
```

Нарисовать граф можно с помощью функции `plot()`:

```{r}
plot(exampleGr)
```

Вершины не обязательно должны быть числами, это могут быть любые имена:

```{r}
exampleGraph <- make_graph(c("M","F", "M","L", "F","L", "E","M", "F","S", "S","M"), directed = F)
exampleGraph
plot(exampleGraph)
V(exampleGraph)
```

#### Загрузка графа

Мы рассмотрели пример создания графа вручную, но в большинстве случаев мы будем загружать их из файлов некоторого формата. `igraph` позволяет использовать многие форматы файлов. 

##### Список ребер

`graph.data.frame` (или `graph_from_data_frame`) создает граф igraph из таблицы данных (data frame), первые два столбца которого рассматриваются как список ребер (начало - конец), остальные -- как дополнительные свойства ребер.

Рассмотрим искусственную социальную сеть *Krackhardt’s kite*.

```{r}
edgelist <- read.csv("~/shared/minor2_2016/2-datatech/lab03-igraph/kite.csv")
head(edgelist)

kite <- graph.data.frame(edgelist, directed = FALSE)
plot(kite)
```


##### Матрица смежности (Adjacency matrix)

Еще одно представление графа -- **матрица смежности** (adjacency matrix), т.е. матрица |V|x|V|, где |V| -- число вершин, а элемент в i-ой строке и j-ом столбце равен 1, если есть связь между вершиной i и вершиной j, и 0 в противном случае.

Рассмотрим отношения между семьями Флоренции (Renaissance Florentine families collected by John Padgett from historical documents). Связь -- брачные договоры.

```{r}
adjFlorence <- read.csv("~/shared/minor2_2016/2-datatech/lab03-igraph/florentineFamily.csv")
rownames(adjFlorence) <- names(adjFlorence)

adjFlorence <- as.matrix.data.frame(adjFlorence)
```

Матрица смежности

```{r results='asis'}
pander::pandoc.table(adjFlorence, split.tables = Inf)
```


Создание графа по матрице (`graph.adjacency` или `graph_from_adjacency_matrix`)

```{r}
florentine <- graph.adjacency(adjmatrix = adjFlorence, mode = "undirected")
```

Функции `V()` и `E()` выдают список вершин и ребер соответственно.

```{r}
V(florentine)
E(florentine)
```

Для получения числа вершин и ребер в графе можно использовать функции `vcount()` и `ecount()`

```{r}
vcount(florentine)
ecount(florentine)
```

```{r}
plot(florentine)
```

#### Другие форматы файлов

`igraph` позволяет читать и файлы других форматов, например, файл *Pajek*. Подробности и другие форматы в `?read.graph()`

```{r}
karate <- read.graph("~/shared/minor2_2016/2-datatech/lab03-igraph/karate.net", format="pajek")
plot(karate)
```

Уже загруженный граф можно посмотреть в любом представлении, например, в виде матрицы.

```{r results='asis'}
adjKarate <- get.adjacency(karate, sparse = FALSE)
pander::pandoc.table(adjKarate, split.tables = Inf)
```

### Рисование графа

В пакете `igraph` много параметров для визуализации графов. Более подробно можно посмотреть в `?igraph.plotting`.

Можно менять цвета, размеры, подписи, фон и т.д., чтобы получить именно тот вид графа, что нужен. Существует два способа определения этих параметров. 

Первый -- указать их в функции `plot`:
```{r}
plot(florentine,
     vertex.color = "lightgreen",
     vertex.size = 40,
     vertex.shape = "rectangle",
     edge.width = 1.5)
```

Второй способ -- задать нужные значения как свойства вершин или ребер.

```{r}
V(florentine)$color = "lightblue"
V(florentine)$size = 7
V(florentine)$label.dist = 0.9 # labels outside the circles
E(florentine)$width = 2
plot(florentine)
```

Еще один параметр визуализации -- укладка (layout)

```{r}
plot(florentine, layout = layout.circle)
plot(florentine, layout = layout.fruchterman.reingold)
plot(florentine, layout = layout.kamada.kawai, 
     vertex.color = "orange",              # overrides pre-specified parameters
     vertex.label.color = "black")
```

### Меры центральности

Вспомним о различных мерах центральности -- посчитаем, сколько брачных связей связывает семейство Медичи с остальными

```{r}
degree(florentine, v = "Medici")
```

Что можно сказать о других семьях?

```{r}
degree(florentine)
```

Для более удобного представления мы можем изменить размер вершин таким образом, чтобы он отражал степень вершины 

```{r}
plot(florentine, vertex.size = degree(florentine)*5)
```

... или показать это цветом

```{r}
plot(florentine, 
     vertex.color = cut(degree(florentine),5),
     palette = sequential_pal(5),
     vertex.size = 10)
```

* Какие выводы можно сделать из данного графа?
* замените степень на битвинность. Как изменятся выводы?

Рассмотрим другие меры центральности.

#### Центральность по близости

"Быстро достижимые вершины"

Показывает, насколько вершины близки друг к другу. Центральность по близости = число других вершин (n-1), разделенное на сумму расстояний до других вершин. Другими словами, обратное значение к тому, сколько в среднем шагов потребуется, чтобы дойти до любой другой вершины 

```{r}
closeness(florentine)
plot(florentine, vertex.size = closeness(florentine)*400, 
     vertex.label.cex = closeness(florentine)*50)
```

#### PageRank

"Важны соседи"

Вершина более важна, если она связана с более важными вершинами (eigenvector centrality)

Разрабатывался как инструмент для ранжирования веб-страниц (Google PageRank). Если на странице A есть ссылка на страницу B, это значит, что автор А считает, что источник В полезен. Т.е. ссылка от А добавляет репутацию В, но А тоже бывают разные...

Pagerank вершины =  сумма pageranks соседей, разделенная на количество этих соседей. 

```{r}
page_rank(florentine)$vector

plot(florentine, vertex.size = page_rank(florentine)$vector*100, 
     vertex.label.cex = page_rank(florentine)$vector*10)
```

### Выявление сообществ

Модулярность = разность между долей ребер внутри сообщества и ожидаемой доли связей, если бы ребра были размещены случайно. Является мерой качества разделения на сообщества.

#### Fast-Greedy

Иерархический подход. Первоначально каждая вершина представляет собой отдельное сообщество. Сообщества объединяются таким образом, чтобы это привело к наибольшему возрастанию модулярности. Останавливаемся, когда нет следующего шага, увеличивающего модулярность. 

```{r}
fgcommune <- fastgreedy.community(florentine)
membership(fgcommune) ## assigning nodes to communities
modularity(fgcommune)
plot(fgcommune, florentine)
```

График без затененных областей

```{r}
plot(florentine, vertex.color = membership(fgcommune))
```

Дендрограмма

```{r}
dendPlot(fgcommune)
```

#### Walktrap

Подход, основанный на случайных путях. Основная идея -- если случайно "блуждать" по графу, то больше шансов, что ваш путь будет чаще оставаться внутри сообщества и только иногда выходить за его пределы. 

```{r}
wtcommune <- walktrap.community(florentine)
membership(wtcommune) ## assigning nodes to communities
modularity(wtcommune)
plot(wtcommune, florentine)
```


Другие алгоритмы в `igraph`

* label.propagation.community 
* leading.eigenvector.community 
* multilevel.community 
* optimal.community
* spinglass.community 
* infomap.community

### Ваша очередь

Исследуйте другую часть данных про семьи Флоренции -- теперь с финансовыми связями.

```{r}
adjFlorenceFinance <- read.csv("~/shared/minor2_2016/2-datatech/lab03-igraph/florentineFamilyFinance.csv")
rownames(adjFlorenceFinance) <- names(adjFlorenceFinance)

adjFlorenceFinance <- as.matrix.data.frame(adjFlorenceFinance)
```


```{r results='asis'}
pander::pandoc.table(adjFlorenceFinance, split.tables = Inf)
```

* Матрица соответствует направленному или ненаправленному графу?
* Создайте граф, нарисуйте его 
* Измените какой-либо графический параметр (цвет, размер, форму,...) 
* Сравните разные меры центральности. Какие выводы можно сделать?
* Сравните разные алгоритмы выделения сообществ. Какие выводы можно сделать?