---
title: "Exploratory Data Analysis. Lab 5: Агрегация данных. Пакет dplyr"
output: html_document
---

Сегодня мы будем учиться агрегации данных, которую можно осуществлять при помощи пакета `dplyr`. Для начала надо загрузить пакет `dplyr` и базу с данными о полетах самолетов, а также пакет `ggplot2`, с которым мы работали в прошлый раз.

Не забывайте при выполнении ДЗ познакомиться с гл. 4 Managing Data Frames with the dplyr package из книжки Exploratory Data Analysis with R.

Кроме того, обращайте внимание на то, что последние функции пакета dplyr можно найти в [dplyr cheatsheet](https://www.rstudio.com/wp-content/uploads/2015/02/data-wrangling-cheatsheet.pdf), также доступном в папке `minor2_2016/books`.

```{r warning=FALSE, message=FALSE}
library(dplyr)
library(nycflights13)
library(ggplot2)
```

Чтобы познакомиться с переменными в базе, введите `?flights`

```{r eval = F}
?nycflights13::flights
```
**Ваша очередь:** Что за информация содержится в следующих переменных: `origin`, `distance`, `tailnum`, `carrier`, `dest`?

Посмотрим, сколько наблюдений и переменных в базе, а также выведем 3 первые строчки. 

```{r}
dim(flights)
head(flights, n = 3)
```

Удалим все строки с NA (строки, в которых есть хотя бы одно пропущенное значение).

```{r}
flData = nycflights13::flights
flData = na.omit(flData)
```

Посмотрим, сколько осталось наблюдений и переменных в базе. 

```{r}
dim(flData)
head(flData, n = 3)
```

**Ваша очередь:**

Давайте вспомним, как работает ggplot.

1) Нарисуйте boxplot (ящик с усами), в котором по оси X будут аэропорты Нью-Йорка, из которых вылетают самолеты, а по оси Y - дистанция.

2) Нарисуйте гистограмму по переменной `hour`. Посмотрите, как работают параметры *coord_flip* и *coord_polar*. Также вспомните, как менять цвет у графика.

3) Нарисуйте bar chart по переменной `carrier`. Закрасьте столбцы таким образом, чтобы можно было видеть, сколько перелетов для каждого перевозчика относятся к каждому из трех аэропортов, работающих в Нью-Йорке.

Переходим к исследованию более сложных зависимостей (и более сложным условиям).

Сначала напоминание про основную пунктуацию:

* < - меньше
* == - равно
* != - не равно
* | - или (выполнено хотя бы одно из условий)
* & - и (выполнены оба условия)
* ! - не 
* : - интервал (a:b - все от a до b)

Переходим к основным функциям dplyr. 

# filter

Допустим, нас интересуют только полеты в летние месяцы

```{r}
#?filter
flData = filter(flData, month == 6 | month == 7 | month == 8)
```

**Внимание!** Т.к. мы сохраняем результат фильтрации в ту же самую переменную `flights`, то дальше мы можем работать уже не с полными данными, а только с полетами в летние месяцы. Если нужно оставить возможность работы с исходными данными, сохраняйте результат в новую переменную.

```{r}
ggplot(data = flData) + geom_boxplot(aes(x = origin, y = distance))
```

Теперь отберем только те рейсы, в которых пункт назначения Майами (MIA - Miami International Airport)

```{r}
flData = filter(flData, dest == "MIA")
ggplot(data = flData) + geom_bar(aes(x = month, fill = origin), position = "dodge")
```

# arrange

Упорядочим рейсы по времени вылета
```{r}
#?arrange
flData = arrange(flData, year, month, day)
head(flData)
```

И по задержке прилета в убывающем порядке
```{r}
flData = arrange(flData, desc(dep_delay))
head(flData)
```

# select

Отберем для дальнейшего анализа только данные о номере рейса и задержках, удалим из рассмотрения переменную `arr_time`
```{r}
#?select
str(flData)
flData = dplyr::select(flData, tailnum, dep_delay:arr_delay)
flData = dplyr::select(flData, -arr_time)
str(flData)
```

#rename

Переименуем переменную `tailnum` для единообразия в `tail_num`
```{r}
flData = rename(flData, tail_num = tailnum)
```

# summarise & mutate

**Ваша очередь:** В чем отличия функций `summarise()` и `mutate()`?

```{r}
?summarise
?mutate
```

```{r}
flData = mutate(flData, dep_arr_dif = arr_delay - dep_delay)
summarise(flData, mean_dif = mean(dep_arr_dif))
```

**Ваша очередь:** Что означает полученное число?


# group_by

Если нам нужно значение не для всей выборки, а для каждого из рейсов, то мы сначала группируем по номеру рейса, а затем вычисляем нужную характеристику
```{r}
flData = group_by(flData, tail_num)
tail_dif = dplyr::summarise(flData, median_dif = median(dep_arr_dif))
tail_dif
```

# join

Объединение нескольких датасетов в один по одной из переменных
```{r}
?join
```

В чем разница `inner_join()` и `left_join()`?

```{r}
flData = inner_join(x = flData, y = tail_dif, by = "tail_num")
str(flData)
flData = arrange(flData, median_dif)
flData
```

# Два основных способа работы с `dplyr`

Вернемся к первоначальному датасету 
```{r}
flights = nycflights13::flights
flights = na.omit(flights)
```

1. Мы можем выполнять операции пошагово (step-by-step), сохраняя промежуточные результаты

```{r}
a1 = group_by(flights, year, month, day)
a2 = select(a1, arr_delay, dep_delay)
a3 = summarise(a2,
  arr = mean(arr_delay, na.rm = TRUE),
  dep = mean(dep_delay, na.rm = TRUE))
a4 = filter(a3, arr > 30 | dep > 30)
```

**Ваша очередь:** Какие данные, как вы думаете, остались в `a4`?

2. Либо можем работать с помощью pipes (%>%)

```{r}
delays = flights %>%
  group_by(year, month, day) %>%
  select(arr_delay, dep_delay) %>%
  summarise(
    arr = mean(arr_delay, na.rm = TRUE),
    dep = mean(dep_delay, na.rm = TRUE)
  ) %>%
  filter(arr > 30 | dep > 30)
```

## Ваша очередь

Загрузить базу по колледжам

```{r}
colleges = ISLR::College
?ISLR::College
```

Оставить в базе только вузы с Graduation Rate меньше 50%

```{r eval = F}
colleges = filter(colleges, ...)
```

Создать 2 новые колонки. Первая – отношение принятых (одобренных) заявлений на поступление к количеству
полученных заявлений. Вторая – отношение количества поступивших студентов к количеству принятых заявлений

```{r eval = F}
colleges = mutate(colleges, ...)
```

Оставить только две новые колонки, созданные на предыдущем шаге, и колонку, соответствующую типу вуза (является ли вуз частным или государственным).

```{r eval = F}
colleges = dplyr::select(colleges, ...)
```

Построить графики для сравнения доли принятых заявлений между типами вузов и сравнения доли поступивших студентов между типами вузов 

```{r eval = F}
ggplot(data = colleges) + ...
```

Сгрупировать базу по типу вуза (частный или государственный), посчитать средние значения по оставшимся двум колонкам.

```{r eval = F}
colleges %>% group_by(...) %>% dplyr::summarize(...)
```

Загрузите базу заново

```{r}
colleges = ISLR::College
```

Постройте график, чтобы сравнить каких колледжей в базе больше, частных или государственных

```{r eval = F}
ggplot(data = colleges) + ...
```

Создайте новую колонку, отражающую, приходится ли на одного преподавателя больше 13 студентов или нет

```{r eval = F}
colleges = mutate(colleges, ...)
```

Постройте график, отражающий взаимосвязь между типом колледжа и тем, приходится ли в нем на одного преподавателя больше 13 студентов или нет

```{r eval = F}
ggplot(data = colleges) + ...
```

Постройте график, отражающий взаимосвязь между затратами на обучение одного студента и количеством поданных заявлений в колледж

```{r eval = F}
ggplot(data = colleges) + ...
```

Посчитайте среднее количество fulltime undergraduates и parttime undergraduates в частных и государственных колледжах

```{r eval = F}
colleges %>% group_by(...) %>% dplyr::summarize(...)
```

Выберите колледжи, в которых суммарные затраты (personal, books, room) не превышают 6000. Каких колледжей в этой категории больше?

Сформулируйте свой вопрос по рассматриваемой базе. Выполните вычисления / постройте график для ответа на него.