---
title: "Статистические тесты"
date: "22/11/2016"
output: ioslides_presentation
---

## Задача

* Хотим понять, отличаются ли группы по какому-то показателю

    * действительно ли мужчины чаще становятся руководителями, чем женщины
    * действительно ли определенная диета оказывает влияние на здоровье
    * действительно ли есть разница в уровне дохода между теми, у кого есть ученая степень, и теми, у кого ее нет
    * действительно ли оценка по математике связана с типом темперамента студента
    * ...

```{r echo = F, message=F, warning=F}
library(ggplot2)
library(dplyr)
```

## Данные

Oценки по математике и социологии для экономистов и социологов (+ перцентиль в соответствующем рейтинге, нормированная оценка, специальность и запись на майнор)

```{r, results='asis', echo = F, message=F, warning=F}
rates <- read.csv("~/materials/minor/sciprog/lab07/rates.csv")
pander::pandoc.table(head(rates, n = 3))
```


## Сравним оценки: социология

```{r echo = F, message=F, warning=F}
ggplot(rates) +
  geom_boxplot(aes(x=Major, y=Soc))

```

## Сравним оценки: математика

```{r echo = F, message=F, warning=F}
ggplot(rates) +
  geom_boxplot(aes(x=Major, y=Math))

```

## Сравним оценки: социология и майнор

```{r echo = F, message=F, warning=F}
ggplot(rates) +
  geom_boxplot(aes(x=DS_minor, y=Soc))

```

## Сравним оценки: математика

```{r echo = F, message=F, warning=F}
ggplot(rates) +
  geom_boxplot(aes(x=Major, y=Soc))

Soc.observed <- mean(rates$Soc[rates$Major=="Соц"]) 
Econ.observed <- mean(rates$Soc[rates$Major=="Экон"])
diff.observed <- Soc.observed - Econ.observed
```

Разница между средними: `r diff.observed`

## Интерпретация

Итак, разница между средними = `r diff.observed`

* Велика ли эта разница?
* Есть какая-то закономерность, приводящая к разнице оценок, или это всего лишь случайность?

## Гипотезы 

* Формулируем гипотезу (нуль-гипотезу)
* Проверяем, верна ли она (по тем данным, что у нас есть)

**При тестировании мы предполагаем, что нуль-гипотеза истинна.**

Хорошая цитата из википедии на английском...

- "This is often expressed in the phrase **innocent until proven guilty**, coined by the English lawyer Sir William Garrow. Garrow insisted that accusers be *robustly tested in court*. An objective observer in the position of the juror must **reasonably conclude that the defendant almost certainly committed the crime**." (Wikipedia)

## Проверка гипотезы 

1. Сформулируем наш вопрос на языке статистики (то есть определим $H_0$ и $H_A$)
    - Например: $H_0:$ Средняя оценка по социологии одинаковая для экономистов и социологов; $H_A:$ Средние оценки различаются.
2. Выберем уровень значимости ($\alpha$ -- допустимая вероятность **ошибочно** отклонить **истинную** $H_0$)
3. Определим подходящую к нашим данным статистику и вычислим ее.
4. Проверим, достаточно ли у нас оснований отклонить нулевую гипотезу (для выбранного значения $\alpha$)
5. Сформулируем наши выводы на "человеческом" языке.


## Традиционный способ: t-критерий

```{r echo=F}
t.test(Soc~Major, rates)
```

- Что такое t-статистика?
- Почему она работает и почему именно ее мы использовали?
- Есть ли какие-то дополнительные условия, которые мы должны проверить?

## Random Permutation Test

**При тестировании мы предполагаем, что нуль-гипотеза истинна.**

* предполагаем, что в среднем разницы нет
* тогда если мы перемешаем наши оценки и раздадим их случайно, то особо ничего измениться не должно.

Давайте случайно перемешивать оценки и записывать разницу между средней оценкой социологов и средней оценкой экономистов.

  * перемешали -> посчитали среднее по группе -> нашли разницы между группами -> записали значение
  * повторили много раз

```{r echo = F, message=F, warning=F}
number_of_permutations <- 5000

count_diff <- function(number_of_permutations = 1000) {
  diff.random <- rep(NA_real_, number_of_permutations)
  for (i in 1 : number_of_permutations) {

  ## перемешиваем оценки
	shuffled = sample(rates$Soc, length(rates$Soc))
	
	Soc.random = shuffled[rates$Major == "Соц"]
	Econ.random = shuffled[rates$Major == "Экон"]

	## Вычисляем разность средних
	diff.random[i] = mean(Soc.random) - mean(Econ.random)
  }
  diff.random 
}
```

## Разница между средними

```{r, echo=FALSE, message=FALSE}
diff.random <- count_diff(number_of_permutations)

df <- data.frame(diff.random = diff.random)
g <-
  ggplot(df) +
  geom_histogram(aes(diff.random), fill="steelblue")
g
```

## Разница между средними

```{r, echo=FALSE, message=FALSE}
g <- g + geom_vline(xintercept=diff.observed, color="black")
g

```

## 5% критическая область

```{r echo=FALSE, message=FALSE}
q <- quantile(diff.random, c(0.025, 0.975))
```

```{r, echo=FALSE, message=FALSE}
g <- g +
  geom_vline(xintercept=q[1], color="red") +
  geom_vline(xintercept=q[2], color="red")
g
```


## P-values и всякое

**P-value** это вероятность получить такой же результат, как есть в данных, или еще больший, **при условии, что верна нуль-гипотеза**.

В нашем случае посчитать примерное значение p-value очень просто, это доля случаев с большей разницей, чем была в наблюдении. Посчитаем количество перестановок у которых разность была больше и поделим на общее число экспериментов.

```{r echo=FALSE, message=FALSE}

pvalue <- function(diff.random, diff.observed, number_of_permutations){
    pvalue = sum(abs(diff.random) >= abs(diff.observed)) / number_of_permutations
    (pvalue) 
}

pvalue(diff.random, diff.observed, number_of_permutations)

```

## Еще один пример

Сравним пришедших и не пришедших на майнор, с точки зрения оценки по социологии.

```{r echo=FALSE, message=FALSE}
ggplot(rates) +
  geom_boxplot(aes(x=DS_minor, y=Soc))

```

## Еще один пример

```{r echo=FALSE, message=FALSE}
DS.observed <- mean(rates$Soc[rates$DS_minor]) 
NoDS.observed <- mean(rates$Soc[!rates$DS_minor])
diff.observed <- DS.observed - NoDS.observed

number_of_permutations <- 5000

count_diff <- function(number_of_permutations = 1000) {
  diff.random <- rep(NA_real_, number_of_permutations)
  for (i in 1 : number_of_permutations) {

  ## перемешиваем оценки, тепере это abs.
	shuffled = sample(rates$Soc, length(rates$Soc))
	
	DS.random = shuffled[rates$DS_minor]
	NoDS.random = shuffled[!rates$DS_minor]

	## Вычисляем разность средних
	diff.random[i] = mean(DS.random) - mean(NoDS.random)
  }
  diff.random 
}

diff.random <- count_diff(number_of_permutations)

df <- data.frame(diff.random = diff.random)
g <-
  ggplot(df) +
  geom_histogram(aes(diff.random), fill="steelblue")+
  geom_vline(xintercept=diff.observed, color="black")

q <- quantile(diff.random, c(0.025, 0.975))
g <- g +
  geom_vline(xintercept=q[1], color="red") +
  geom_vline(xintercept=q[2], color="red")
g
```


## Разные полезности

* Сравните результаты t-теста и теста перестановок
* [Krzywinski, M., Altman, N., 2013. Points of significance: Significance, P values and t-tests. Nat Meth 10, 1041–1042. doi:10.1038/nmeth.2698](http://www.nature.com/nmeth/journal/v10/n11/full/nmeth.2698.html) 



## Reading (Watching|Playing) List

* https://www.youtube.com/watch?v=5Dnw46eC-0o
* http://spark.rstudio.com/ahmed/permutation/
* http://www.nature.com/nmeth/journal/v10/n11/full/nmeth.2698.html
* http://www.burns-stat.com/documents/tutorials/the-statistical-bootstrap-and-other-resampling-methods-2/#permtest
* http://cran.r-project.org/web/packages/coin/vignettes/coin_implementation.pdf

## Возвращаясь к t-критерию

* перемешивать/пересчитывать много раз -- это не совсем удобно
* придумали более короткий вычислительно способ
* но нужно соблюдать предположения
    * только сравнение средних
    * выборка случайна и независима
    * значения распределены нормально
    
## t-критерий

```{r echo=F}
t <- t.test(abs~Major, rates)
t
```

## t-критерий

```{r echo=F}
x <- seq(from = -5, to = 10, by = 0.1)
gr <- ggplot() + geom_line(aes(x = x, y = dt(x, df = dim(rates)[1])), color = "blue")
gr <- gr + geom_vline(xintercept=t$statistic, color="black")
gr <- gr +
  geom_vline(xintercept=qt(0.025, df = dim(rates)[1]), color="red") +
  geom_vline(xintercept=qt(1-0.025, df = dim(rates)[1]), color="red")
gr + xlab("t-statistics") + ylab("Probability")
```

## Задача

* Хотим понять, отличаются ли группы по какому-то показателю
* Что делать, если среднее посчитать нельзя?
     * в каких случаях так происходит? Примеры?
     
## Категориальные переменные? 

* Пол
* Национальность
* Семейный статус
* Религия
* ...

## Гипотеза

- Хотим проверить, есть ли взаимосвязь между двумя категориальнымии переменными
- Нуль-гипотеза: взаимосвязи нет
- Альтернативная гипотеза: ?

## Гипотеза

- Хотим проверить, есть ли взаимосвязь между двумя категориальнымии переменными
- Нуль-гипотеза: взаимосвязи нет
- Альтернативная гипотеза: взаимосвязь есть

## Хи-квадрат: основная идея

Сравним **частоты**, наблюдаемые в каждой категории, и те **частоты**, что можно было бы ожидать, если бы распределение по категориям былло случайно 

$$\chi^2 = \sum \frac{(observed_{ij}-model_{ij})^2}{model_{ij}}$$

где *i* -- строка в таблице сопряженности, а *j* -- столбец

## Пример

```{r, echo=FALSE, warning=FALSE}
library(pander)
cats <- matrix(c(28, 10, 38, 48, 114, 162, 76, 124, 200), nrow=3, ncol=3)
colnames(cats) <- c("Food", "Affection", "Total")
rownames(cats) <- c("Yes", "No", "Total")
cats <- as.data.frame(cats)
```

```{r, results='asis', echo=FALSE}
pander::pandoc.table(cats)
```

## Ожидаемые значения

$$Model_{ij} = E_{ij} = \frac{\text{row total}_i * \text{column total}_j}{n}$$

$$Model_{Food,Yes} = \frac{RT_{Yes} * CT_{Food}}{n} = \frac{76 * 38}{200} = 14.44$$

$$Model_{Food,No} = \frac{RT_{No} * CT_{Food}}{n} = \frac{124 * 38}{200} = 23.56$$

$$Model_{Affection,Yes} = \frac{RT_{Yes} * CT_{Affection}}{n} = \frac{76 * 162}{200} = 61.56$$

$$Model_{Affection, No} = \frac{RT_{No} * CT_{Affection}}{n} = \frac{124 * 162}{200} = 100.44$$

## Считаем на примере

$$\chi^2 = \frac{(28-14.44)^2}{14.44} + \frac{(10-23.56)^2}{23.56} + \frac{(48-61.56)^2}{61.56} + \\ \frac{(114-100.44)^2}{100.44} = 25.35$$

P-value = `r pchisq(25.35, df = 200)`

## Отклонения от ожидаемого
```{r message =F, echo=FALSE, warning=F}
library(vcd)
assoc(matrix(c(28, 10, 48, 114), nrow=2, ncol=2), gp=shading_max, rot_labels = c(0, 0, 0, 0), rot_varnames = c(0, 0, 0, 0))
```

## Вернемся к студентам и оценкам

```{r, results='asis', echo=FALSE}
pander::pandoc.table(table(rates$Major, rates$DS_minor))
```
```{r, message =F, echo=FALSE, warning=F}
ch <- chisq.test(rates$Major, rates$DS_minor)
ch
```

## Тест Хи-квадрат

Наблюдаемое:
```{r, results='asis', echo=FALSE}
pander::pandoc.table(ch$observed)
```

Ожидаемое:
```{r, results='asis', echo=FALSE}
pander::pandoc.table(ch$expected)
```

## Таблица Пирсоновских остатков 
```{r, results='asis', echo = F}
pander::pandoc.table(ch$residuals)
```

## Отклонения от ожидаемого
```{r message =F, echo=FALSE, warning=F}
assoc(table(rates$Major, rates$DS_minor), gp=shading_max, rot_labels = c(0, 0, 0, 0), rot_varnames = c(0, 0, 0, 0))
```