---
title: "И снова Shiny"
output: html_document
---

Сегодня мы еще раз поговорим про Shiny. 

* рассмотрим еще раз, как преобразовать готовый код в приложение
* посмотрим, как автоматически переносить данные (переменные, значения и т.д.) в интерфейс из датасета (а не перепечатывать вручную)
* еще раз поговорим об оптимальности и структуре программы, а точнее о том, как можно сохранять результаты и модели и переиспользовать их потом в готовом виде, а не перезапускать код заново

В качестве примера возьмем лабораторную про ансамбли (practice_7).

Сразу уберем из нее части, связанные с исследованием, т.е. те, где мы смотрим на данные, строим разведочный график, пробуем разные реализации одного и того же метода, выводим в консоль результаты и т.д. Нас интересует только последняя часть с разными вариантами ансамблей.

Используем датасет про Бостон, т.е. предсказываем цену жилья

```{r}
library(MASS)
library(caret)
library(partykit)
set.seed(1)
train_ind = sample(1:nrow(Boston), nrow(Boston)*0.7)
boston.test=Boston[-train_ind,]
boston.train=Boston[train_ind,]

# Построим три модели: дерево, линейную регрессию и регрессию с регуляризацией
trC = trainControl(method = "cv", number = 10)
model.1.tree = caret::train(medv~., data=boston.train, method = "ctree", trControl = trC)
pred.1.tree = predict(model.1.tree, newdata = boston.test)

model.2.lm = train(medv~., data=boston.train, method = "lm", trControl = trC)
pred.2.lm = predict(model.2.lm, newdata = boston.test)

model.3.reg = train(medv~., data=boston.train, method = "glmnet", trControl = trC)
pred.3.reg = predict(model.3.reg, newdata = boston.test)

#Итоговое предсказание на тестовой выборке - Averaging
pred.final = (pred.1.tree + pred.2.lm + pred.3.reg)/3

#Stacking
dataStack = data.frame(tree = predict(model.1.tree, newdata = boston.train), 
                       lm = predict(model.2.lm, newdata = boston.train), 
                       reg = predict(model.3.reg, newdata = boston.train),
                       medv = boston.train$medv)
model.tree = train(medv~., data=dataStack, method = "ctree")
dataStack.test = data.frame(tree = pred.1.tree, lm = pred.2.lm, reg = pred.3.reg)
pred.tree = predict(model.tree, newdata = dataStack.test)
```

Теперь будем преобразовывать этот код в приложение.

1) **Что хотим:** приложение, которое предсказывает стоимость жилья для нескольких случайных элементов из тестовой выборки (для упрощения вместо ввода всех значений) В качестве результата -- таблица с предсказанными ценами
2) **Что может менять пользователь:** сколько данных из тестовой выборки использовать, какой метод использовать Averaging или Stacking


####Начинаем...

В этот раз в нашем приложении есть одна особенность -- мы не меняем разбиение на тестовую и обучающую и не перестраиваем первоначальные три модели, действия пользователя на это не влияют. При этом постороение моделей занимает время. Поэтому для ускорения мы выполним эти действия заранее (уже сделано выше) и сохраним результат. Для дальшейшей работы нам нужны:

* model.1.tree
* model.2.lm
* model.3.reg
* boston.test
* boston.train

Сохраняем

```{r}
save(model.1.tree, model.2.lm, model.3.reg, boston.test, boston.train, model.tree, 
     file = "~/models.RData")
```

Загрузить их можно теперь с помощью функции load()


Интерфейс:

* поле для ввода числа строк
* поле для выбора 
* таблица с результатами

Нам нужно, чтобы выбор числа строк не превышал число строк в тестовой выборке, соответственно, данные используем и в интерфейсе тоже, поэтому загружаем сохраненные объекты  **вне** функций:

```{r eval = F}
load("models.RData")

ui <- fluidPage(
   titlePanel("Ансамбли"),
   sidebarLayout(
      sidebarPanel(
         sliderInput("num",
                     "Установите число строк",
                     min = 1,
                     max = nrow(boston.test),
                     value = 1),
         selectInput("method",
                     "Выберите переменные для анализа",
                     choices = c("Averaging", "Stacking"))   
         
      ),
      mainPanel(
         tableOutput("metrics")
      )
   )
)
```
   
Сервер: нам нужна таблица

```{r eval = F}
server <- function(input, output) {
   
   output$metrics <- renderTable({ })
}
```


Реализуем основную функцию

```{r eval = F}
server <- function(input, output) {
  
  selectedData = reactive({
    boston.ind = sample(nrow(boston.test), input$num)
    boston.test[boston.ind,]
  })
  
   output$metrics <- renderTable({
     boston.data = selectedData()
     pred.1.tree = predict(model.1.tree, newdata = boston.data)
     pred.2.lm = predict(model.2.lm, newdata = boston.data)
     pred.3.reg = predict(model.3.reg, newdata = boston.data)
     
     if(input$method == "Averaging"){
       res =  (pred.1.tree + pred.2.lm + pred.3.reg)/3
     }else{
       dataStack.test = data.frame(tree = pred.1.tree, lm = pred.2.lm, reg = pred.3.reg)
       res = predict(model.tree, newdata = dataStack.test)
     }
     boston.data = cbind(res,boston.data)
     boston.data

   })
}
```



