---
title: "Программирование для анализа данных и воспроизводимые исследования. Lab 2"
output: slidy_presentation
---

## Содержание


- Воспроизводимые исследования (Reproducible Research)
- Этапы исследования
- ToolBox: Библиография
- ToolBox: Как это работает?
- Поиск источников
- ToolBox: Добавление и цитирование источников
- Ваша тема в Data Science
- Ваш первый отчет

## Воспроизводимые исследования (Reproducible Research)

- Что такое воспроизводимость?
- Зачем она нужна (в науке, в бизнесе)?
- Причем тут Data Science?

## Цикл воспроизводимого исследования

```{r echo=F}
library(DiagrammeR)
mermaid("
 graph LR
         subgraph Science
         s[Science Stuff]-->RQ
          RQ-->Data
         end
         subgraph Computation
         Analysis-->C[Comp.Results]
         C-->T[Tables]
         C-->F[Figures]
         C-->N[Numbers]
         end
         subgraph Result
         A[Paper]
         end
         Data-->Analysis
         T-->A
          F-->A
          N-->A
")
```

## Этапы исследования

- Что нам необходимо?
- Что нам необходимо для написания отчета?

## ToolBox: Как это работает?

```{r echo=F}

mermaid("
graph LR
  RMarkdown-->R
  subgraph R
    R-->B[Parse Biblio]
    R-->G[Draw Figures]
    R-->T[Render Tables]
    R-->S[other stuff]
  end
  subgraph Export
    Markdown-->HTML
    Markdown-->Word
    Markdown-->PDF
  end
  B-->Markdown
  G-->Markdown
  T-->Markdown
  S-->Markdown
")
```

## Источники

- Поиск источников: Google Scholar и не только
- ToolBox: Добавление и цитирование источников

## ToolBox: Библиография

- Скопируйте `citation.bib` и `citations-sample.Rmd` из `~/shared/minor2_2016/lab02`
- Что внутри?
- [Справка по цитированию](http://rmarkdown.rstudio.com/authoring_bibliographies_and_citations.html#citations)

## Ваша тема

- что вам интересно

## Задание: Ваш первый отчет

- Скопируйте `report.Rmd`, `citation.bib`, и `scopus.csv` к себе
- Подумайте и ключевых словах по вашей теме
- Напишите, почему эта тема вам интересна
- Используйте ключевые слова в Google Scholar
- Сохраните bibtex-описание для 3-5 наиболее популярных или недавних статей (не забывайте читать аннотации!)
- Напишите 2-3 параграфа о найденных источниках, цитируя их различными способами
