---
title: "Recommendation System"
author: "Alena Suvorova"
date: "22 05 2017"
output: html_document
---

Сегодня мы рассмотрим пример построения небольшой рекомендательной системы в R. Используем пакет  `recommenderlab` <https://cran.r-project.org/web/packages/recommenderlab/vignettes/recommenderlab.pdf>


###Загрузка данных

Работаем с данными Amazon о фильмах

```{r message = FALSE}
library(jsonlite)
library(stringr)
library(dplyr)
library(readr)
```

Чтение и преобразование данных (см. предыдущую лабораторную)

```{r}
j = read_lines("~/shared/minor2_2016/data/amazon/reviews_Movies_and_TV_5_sub48.json") %>% 
  str_c(collapse = ",") %>%  
  (function(str) str_c("[", str, "]")) %>% 
  fromJSON(simplifyDataFrame = T)

jmeta = readLines("~/shared/minor2_2016/data/amazon/meta_Movies_and_TV_5_sub48.json") %>% 
  str_c(collapse = ",") %>%  
  (function(str) str_c("[", str, "]")) %>% 
  fromJSON(simplifyDataFrame = T)
```

Возьмем из мета-информации только заголовки, цену и описание и уберем комментарии в скобках в заголовках

```{r}
jmeta = select(jmeta, title, asin, price, description)
jmeta$title = str_replace_all(jmeta$title, "\\(.*\\)", "")
jmeta$title = str_replace_all(jmeta$title, "\\[.*\\]", "")
```

### Оценки фильмов пользователями

Сохраним только оценки пользователей и фильмы

```{r}
rates = select(j, reviewerID, asin, overall)
```

Преобразуем к таблице в "широком" формате

```{r}
library(tidyr)
rates = spread(rates, key = asin, value = overall)
```

Для дальнейшей работы в данных должны остаться только оценки, поэтому переведим сначала пользователей в имена строк 

```{r}
rownames(rates) = rates$reviewerID
rates = select(rates, -reviewerID)
```

Начинаем работать с пакетом `recommenderlab`

```{r message=FALSE, warning=FALSE}
library(recommenderlab)
```

Преобразуем данные с оценками в тот формат, который "понимает" этот пакет. Таких форматов несколько, нас интересует тот, где используются численные оценки (не бинарные, а с большим числом значений) -- realRatingMatrix

```{r}
rates = as.matrix(rates)
r = as(rates, "realRatingMatrix")
r
```

Каждая строчка соответствует пользователю, столбец -- фильму, на пересечении -- оценки. Однако в полной матрице 376*500 было бы слишком много пропущенных значений (каждый пользователь оценивает существенно меньше фильмов, чем есть в датасете). Поэтому используется более компактный способ хранения.

*Обратите внимание* -- датасет хранится в объекте класса realRatingMatrix, а не data.frame или matrix. Поэтому есть особенности работы с такими данными, например, ряд специальных функций именно для рекомендательных систем.

```{r}
rowMeans(r)
```

### Похожесть по оценкам

Похожесть (similarity) может определяться разными способами

* Коэффициент Пирсона;
* Косинусное расстояние;
* Евклидово расстояние.

Рассмотрим, например, похожесть первых 10 пользователей

```{r}
similarity_users10 <- similarity(r[1:50, ], method = "cosine", which = "user")
as.matrix(similarity_users10)
```

Или в виде графика (heatmap)

```{r}
image(as.matrix(similarity_users10), main = "User similarity")
```

Таким же образом можно посчитать и схожесть между фильмами

### Предварительная подготовка данных

Сначала подготовим данные, в частности, уберем те, что являются нерелевантными. 

Если фильм редкий, его мало кто видел, то оценки для него могут быть сильно смещенными. Так же и для пользователя -- если он оценил малое число фильмов, то ему сложно дать рекомендацию. 

Как определить, что является "малым числом"? В общем случае -- итерационно, т.е. отбираем данные, строим модель, оцениваем ее и так несколько раз. В данном примере рассмотрим только один шаг -- будем считать, что нас интересуют фильмы с не менее 10 оценками и пользователи, поставившие не менее 5 оценок.

Количество оценок у фильма можно посчитать с помощью функции colCounts(), а количество оценок, поставленных одним пользователем -- с помощью rowCounts(). 

```{r}
library(ggplot2)
ggplot(data = data.frame(filmRate=colCounts(r))) + geom_histogram(aes(x=filmRate))

ggplot(data = data.frame(userRate=rowCounts(r))) + geom_histogram(aes(x=userRate))
```

Отберем только строки и столбцы с нужным количеством оценок

```{r}
ratings_movies <- r[rowCounts(r) > 5, colCounts(r) > 10] 
ratings_movies
```

Рассмотрим распределение средних оценок пользователя

```{r}
average_ratings_per_user <- rowMeans(ratings_movies)
ggplot()+geom_histogram(aes(x=average_ratings_per_user)) +
ggtitle("Распределение средних оценок пользователей")
```

### Метод коллаборативной фильтрации

* вычислить похожесть всех пар фильмов
* для каждого фильма найти k наиболее похожих
* для каждого пользователя определить фильмы, наиболее близкие к тем, которые он оценил

Разделим данные на тестовую и обучающую выборки. На обучающей построим модель, для пользователей из тестовой будем рекомендовать фильмы.

```{r}
set.seed(100)
test_ind <- sample(1:nrow(ratings_movies), size = nrow(ratings_movies)*0.2)
recc_data_train <- ratings_movies[-test_ind, ]
recc_data_test <- ratings_movies[test_ind, ]
```

Возможны разные методы построения модели. Рассмотрим метод IBCF ("Recommender based on item-based collaborative filtering (real data).")

Построим рекомендательную модель
```{r}
recc_model <- Recommender(data = recc_data_train, method = "IBCF", parameter = list(k = 30))
recc_model
```

Детали этой модели можно получить с помощью метода getModel(), например, матрицу схожести

```{r}
model_details <- getModel(recc_model)
model_details$description
model_details$sim[1:5, 1:5]
```

Рекомендации

* для каждого пользователя извлекаются те фильмы, которые он оценил
* для каждого из фильмов находятся похожие фильмы
* затем фильмы упорядочиваются согласно весам, где вес каждой рекомендации (фильма) вычисляется на основе оценок пользователя и показателей схожести фильмов (взвешенная сумма)

```{r}
recc_predicted <- predict(object = recc_model, newdata = recc_data_test, n = 6)
recc_predicted
```

Посмотрим на результат
```{r}
str(recc_predicted)
```

Слоты (доступ через символ @) 

* items -- содержит индексы рекомендованных фильмов для каждого пользователя
* itemLabels -- названия фильмов
* ratings -- рейтинги рекомендаций
* n -- число рекомендаций

Рекомендации для первого пользователя
```{r}
recc_user_1 <- recc_predicted@items[[15]]
recc_user_1
```

Это результат в виде номер строк в матрице, вытащим id фильмов

```{r}
movies_user_1 <- recc_predicted@itemLabels[recc_user_1]
movies_user_1
```

А теперь посмотрим на названия. Функция `match` возвращает позицию, на которой элементы из первого параметра встретились во втором (см. `?match`)

```{r}
names_movies_user_1 <- jmeta$title[match(movies_user_1, jmeta$asin)]
names_movies_user_1
```

### Схожесть не только по оценкам

Введем интересующие нас показатели по фильмам. Например,

* количество отзывов
* средняя оценка

```{r}
counts = j %>% group_by(asin) %>% summarize(reviews = n(), average = mean(overall))
```

* цена
* длина описания

```{r}
data = left_join(counts, jmeta, by = "asin")
data = as.data.frame(data)
data$length = str_length(data$description)
rownames(data) = data$title
data = select(data, -description, -title, -asin)
data = as.matrix(data)
```

Найдем схожесть по косинусному расстоянию

```{r}
library(lsa)
cosine(data[1:3,])
cosine(t(data[1:3,]))
dist = cosine(t(data))
data[is.na(data)] = 0
dist = cosine(t(data))
tail(sort(dist["The Phantom of the Opera ",]))

```


**Ваша очередь:** 

1. Постройте рекомендательную систему на основе схожести между пользователями, а не между фильмами (метод UBCF вместо IBCF).
2. Придумайте свои характеристики фильмов или пользователей и сравните. 






