---
title: "Lab 9: Статистические тесты"
---

Не забываем загружать пакеты, которые нужны для работы  
  
```{r}
library(ggplot2)
library(dplyr)
```

### По мотивам лекции

Загрузим данные про оценки по математике и социологии для экономистов и социологов (+ перцентиль в соответствующем рейтинге, нормированная оценка, специальность и запись на майнор)

```{r, results='asis'}
rates <- read.csv("~/shared/minor2_2016/lab09-tests/rates.csv")
```

Посмотрим на разницу в оценках по графикам. Что можно сказать?

```{r}
ggplot(rates) +
  geom_boxplot(aes(x=Major, y=Soc))

ggplot(rates) +
  geom_boxplot(aes(x=Major, y=Math))

```

Вычислим разность средних оценок явным образом (для отличия от лекции -- по социологии)

```{r}
All_means <- group_by(rates, Major) %>%
  summarize(Math.observed = mean(Math), Soc.observed = mean(Soc), s = sum(abs))
All_means
diff.observed <- All_means$Soc.observed[1] - All_means$Soc.observed[2]
diff.observed
```

Можем ли мы сказать велика ли разница?

### Гипотеза

Попробуем понять, есть какая-то закономерность приводящая к разнице оценок, или это всего лишь случайность.


1. Сформулируем наш вопрос на языке статистики (то есть определим $H_0$ и $H_A$)
    - Например: $H_0:$ Средняя оценка по социологии одинаковая для экономистов и социологов; $H_A:$ Средние оценки различаются.
2. Выберем уровень значимости ($\alpha$ -- допустимая вероятность **ошибочно** отклонить **истинную** $H_0$)
3. Определим подходящую к нашим данным статистику и вычислим ее.
4. Проверим, достаточно ли у нас оснований отклонить нулевую гипотезу (для выбранного значения $\alpha$)
5. Сформулируем наши выводы на "человеческом" языке.

### Random Permutation Test

Вспомним разницу в средней оценке которую мы наблюдали: `r diff.observed`

**При тестировании мы предполагаем, что нуль-гипотеза истинна.**
  
  Давайте посмотрим как разность будет себя вести в разных случаях. Напомню, мы предполагаем, что в среднем разницы нет. Тогда если мы перемешаем наши оценки и раздадим их случайно, то особо ничего измениться не должно.

Давайте случайно перемешивать оценки и записывать разницу между средней оценкой социологов и средней оценкой экономистов.

```{r}

count_diff <- function(number_of_permutations = 1000) {
 diff.random  <- rep(NA_real_, number_of_permutations) # вектор с неопределенными (пустыми) значениями,
                                                      # в который будем записывать вычисленные разницы
  for (i in 1 : number_of_permutations) {
    
    # перемешиваем оценки
    shuffled = sample(rates$Soc, length(rates$Soc))
    
    # выбираем те оценки, что после перемешивания оказались у социологоы
    Soc.random = shuffled[rates$Major == "Соц"] 
    # выбираем те оценки, что после перемешивания оказались у экономистов
    Econ.random = shuffled[rates$Major == "Экон"] 
    
    # вычисляем разность средних
    diff.random[i] = mean(Soc.random) - mean(Econ.random)
  }
  return(diff.random)
}
```

Генерируем случайные перестановки и любуемся картинками

```{r}
number_of_permutations <- 3500
diff.random <- count_diff(number_of_permutations)

df <- data.frame(diff.random = diff.random)
g <-
  ggplot(df) +
  geom_histogram(aes(diff.random), fill="steelblue")
g
```

Добавим разность которую мы наблюдали

```{r}
g <- g + geom_vline(xintercept=diff.observed, color="black")
g

```

Добавим 5% критическую область

```{r}
q <- quantile(diff.random, c(0.025, 0.975))
```

```{r}
g <- g +
  geom_vline(xintercept=q[1], color="red") +
  geom_vline(xintercept=q[2], color="red")
g
```

Что такое **p-value**? (см. лекцию)

Посчитаем количество перестановок у которых разность была больше и поделим на общее число экспериментов.

```{r}
pvalue = sum(abs(diff.random) >= abs(diff.observed)) / number_of_permutations
pvalue
```

* Какой вывод можно сделать?

## t-критерий

Сравним абсолютные оценки у пришедших и не пришедших на майнор

```{r}
hist(rates$abs)
t.test(abs~DS_minor, data = rates)

library(MASS) 
```

* Выводы? 
* Проведите это же сравнение с помощью теста перестановок. Есть ли различия?

## Хи-квадрат

Есть ли взаимсовязь между выбором майнора и специальностью? Другими словами, влияет ли специальность на выбор майнора?

```{r, results='asis', echo=FALSE}
pander::pandoc.table(table(rates$Major, rates$DS_minor))
```

Формальные результаты теста
```{r}
ch <- chisq.test(rates$Major, rates$DS_minor)
ch
```

* Выводы?

Наблюдаемые и ожидаемые значения
```{r}
ch$observed
ch$expected
```

Таблица Пирсоновских остатков 
```{r}
ch$residuals
```

Отклонения от ожидаемого
```{r}
library(vcd)
assoc(table(rates$Major, rates$DS_minor), gp=shading_max, rot_labels = c(0, 0, 0, 0), rot_varnames = c(0, 0, 0, 0))
```

Или же все вместе на одном графике (полезно, если таблицы больше, чем на 2 на 2)

```{r, fig.align='center', fig.height=6, fig.width=10}
df_resid = as.data.frame(ch$residuals)
df_resid
df_count = as.data.frame(ch$observed)
df_count

ggplot() + 
  geom_raster(data = df_resid, aes(x = rates.Major, y = rates.DS_minor, fill = Freq), hjust = 0.5, vjust = 0.5) + 
  scale_fill_gradient2("Pearson residuals", low = "#2166ac", mid = "#f7f7f7", high = "#b2182b", midpoint = 0) +
  geom_text(data = df_count, aes(x = rates.Major, y = rates.DS_minor, label = Freq)) +
  xlab("Major") +
  ylab("DS Minor") +
  theme_bw()
```

## Ваша очередь

Загрузите  базу по колледжам

```{r}
colleges = ISLR::College
?ISLR::College
colleges = colleges %>% filter(Accept > 2000)
t.test(Expend~Private, data = colleges)

ggplot(data = colleges, aes(x = Top10perc, y = PhD)) + geom_point()
ggplot(data = colleges, aes(x = Personal, y = Room.Board)) + geom_point()
ggplot(data = colleges, aes(x = Personal, y = PhD)) + geom_point()
ggpairs(colleges[2:18])
library(corrplot)
corrplot(res2)
library(Hmisc)
res2<-cor(colleges[2:18])

```

Ответьте на вопросы, используя подходящие тесты. При ответе как минимум на два вопроса используйте одновременно тест перестановок и t-тест, сравните результаты. Обратите внимание, что для ответа на некоторые вопросы недостаточно исходных переменных, а нужно их преобразовать (посчитать доли, разделить на группы и т.д.)

* Есть ли взаимосвязь между числом подаваемых в колледж заявлений и его типом (частный - государственный)
* Отличаются ли частные и государственные колледжи по доле принятых заявлений
* Есть ли взаимосвязь между тем, что доля принятых заявлений составляет более 75%, и типом колледжа

```{r}
colleges <- mutate(colleges, accepted75 = Accept/Apps > 0.75)
ch <- chisq.test(colleges$accepted75, colleges$Private)
ch
ch$residuals
assoc(ch$observed, gp=shading_max, rot_labels = c(0, 0, 0, 0), rot_varnames = c(0, 0, 0, 0))

```

* Есть ли взаимосвязь между числом студентов-бакалавров (F.Undergrad + P.Undergrad) и типом колледжа
* Отличаются ли частные и государственные колледжи по числу выпускников, оказывающих помощь (perc.alumni)
* Есть ли взаимосвязь между тем, что доля окончивших колледж (Grad.Rate) составляет более 50%, и его типом 
* Есть ли взаимосвязь между тем, что на одного сотрудника приходится больше 15 студентов (S.F.Ratio), и типом колледжа
* Есть ли взаимосвязь между уровнем расходов на книги (Books) и типом колледжа
* Есть ли взаимосвязь между тем, что доля сотрудников с PhD составляет более 75%, и типом колледжа
* Разделите колледжи на 4 группы по доле принятых заявлений: 1) менее 65%, 2) от 65% до 75%, 3) от 75% до 85%, 4) более 85%. Есть ли взаимосвязь между принадлежностью к группе и типом колледжа

* ... Ваши варианты вопросов