---
title: "Экзамен"
output: html_document
---

```{r setup, include=FALSE}
knitr::opts_chunk$set(echo = TRUE)
```

Впишите свои ФИО, группу и номер в списке: 



Рассмотрите набор данных iris.

```{r}
?iris
set.seed(1)# здесь должно быть ваше число
test.indexes<-sample(1:nrow(iris),nrow(iris)*0.2)
iris.test<-iris[test.indexes,] #тестовая выборка
iris.train<-iris[-test.indexes,] #обучающая выборка
```

1. Постройте SVM классификатор с радиальным ядром для классификации сортов, обучив ее на обучающей выборке.
2. Нормализуйте данные и постройте SVM классификатор с радиальным ядром для классификации сортов, обучив ее на нормализованной обучающей выборке. 
3. Сравните качество работы двух моделей на тестовой выборке.
4. Сравните два предложенных выше способа с помошью кросвалидации на 10 фолдов. Какой вариант предпочтительнее?
5. Предложите любую другую модель для решения этой задачи, но не дерево и не SVM, постройте ее и оцените качество.
6. Объедените 3 построенных модели в ансамбль.
7. Какую модель вы будете использовать и почему?

