---
title: "Introduction to Amazon Dataset"
author: "Alena Suvorova"
date: "11 04 2017"
output: html_document
---

##Данные

Общий датасет включает данные Amazon.com (отзывы и метаданные), всего 142.8 миллионов отзывов за период с мая 1996 по июль 2014.

Данные состоят из трех разделов: отзывы (текст отзыва, его полезность, поставленная в нем оценка, автор отзыва, продукт, на который написан отзыв); метаданные продукта (описание, информация о категориях товара, рейтинг, цена, бренд); и рекомендации Амазона (с эти товаром покупают, с этим товаром также смотрят). 

Подробности <http://jmcauley.ucsd.edu/data/amazon/>. Мы работаем с категорией *Фильмы и ТВ*. 

Т.к. полностью датасет достаточно большой, то мы будем работать с его частями. Сегодня рассмотрим, как работать с данными, на примере с 500 фильмами и 500 ревьюерами. 

##Загрузка данных

Данные представлены в формате JSON, как выглядит, например, записсь о первом отзыве:

```{r echo=FALSE}
readLines("~/shared/minor2_2016/data/reviews_Movies_and_TV_5_sub1.json", n=2)
```

где

* reviewerID - ID автора отзыва, например, A345WVAVMMO6F0
* asin - ID продукта, например, 0767800761
* reviewerName - имя автора отзыва
* helpful - полезность отзыва (два числа: сколько раз этот отзыв посчитали полезным и сколько раз его оценили всего)
* reviewText - текст отзыва
* overall - оценка в отзыве
* summary - заголовок отзыва
* unixReviewTime - время отзыва (unix time)
* reviewTime - время отзыва (raw)

Тот же самый [отзыв](https://www.amazon.com/gp/customer-reviews/R1V3UJQQMEINAN/ref=cm_cr_getr_d_rvw_ttl?ie=UTF8&ASIN=0767800761) на сайте

Чтобы преобразовать данные (разобрать, "распарсить") из такого формата в привычную таблицу, мы используем библиотеку  `jsonlite`.

```{r}
library(jsonlite)
library(stringr)
```

Чтение и преобразование данных

```{r}
j = readLines("~/shared/minor2_2016/data/reviews_Movies_and_TV_5_sub1.json") %>% 
  str_c(collapse = ",") %>%  
  (function(str) str_c("[", str, "]")) %>% 
  fromJSON(simplifyDataFrame = T)
```

Посмотрим на данные

```{r}
head(j, n=3)
```

И обратим внимание на структуру

```{r}
str(j, max.level = 1)
```

##Исследование данных

####Оценки

Посмотрим, склонны ли пользователи писать позитивные отзывы (отзывы с высокими оценками) 

```{r}
library(ggplot2)
ggplot(data = j) + geom_bar(aes(x=overall)) + xlab("Product rating")
```

Средние оценки, поставленные каждому товару (из нашего сокращенного датасета). Какие выводы можно сделать?

```{r}
library(dplyr)
j2 <- j %>% group_by(asin) %>% summarise(rate = mean(overall))
ggplot(data = j2) + geom_histogram(aes(x=rate), binwidth = 0.5) + xlab("Average rate")
```

####Полезность

Проверим, был ли отзыв **полезным**

```{r}
head(j$helpful)
```

Сейчас это пара чисел: сколько раз этот отзыв посчитали полезным и сколько раз его оценили всего. Преобразуем данные к доле отметок "полезный" в общем числе отметок.

```{r}
helpf <- unlist(j$helpful)
head(helpf)
```

После такого преобразования каждое число на нечетной позиции (1, 3, 5, ...) -- это количество голосов "да, отзыв был полезным" , каждое число на четной позиции -- число голосов всего. Разделим значения на два вектора

```{r}
yes <- rep(c(T,F), length(j$helpful))
j$helpful_yes <- helpf[yes]
j$helpful_total <- helpf[!yes]
```

Сколько всего в голосов получили отзывы

```{r}
ggplot(data = j) + geom_histogram(aes(x=helpful_total)) + xlab("Voting")
```

```{r}
n <- dim(j)[1] # number of reviews
```

Доля отзывов без голосов

```{r}
sum(j$helpful_total==0)/n 
```

Доля отзывов с более 10 голосами

```{r}
sum(j$helpful_total>10)/n 
```

Посчитаем полезность (долю голосов "за"). Отобразим результаты для отзывов, получивших более 10 голосов. Какие выводы можно сделать?

```{r}
## helpfullness ratio
j$helpfulness[j$helpful_total>0] <- j$helpful_yes[j$helpful_total>0]/j$helpful_total[j$helpful_total>0]

ggplot(data = j[j$helpful_total>10,]) + geom_histogram(aes(x=j$helpfulness[j$helpful_total>10])) + xlab("Helpfulness")

ggplot(data = j) + geom_point(aes(x=j$helpful_total, y = j$helpfulness)) + ylab("Helpfulness") + xlab("Total number of votes")
```

Можно отобразить и изменение полезности в отзывах с разными оценками

```{r}
j10 = j[j$helpful_total>10,]
j10  %>% group_by(asin)  %>% summarise(overall=mean(overall), hy=sum(helpful_yes), ht=sum(helpful_total))  %>% 
  mutate(band = cut(overall, 5))  %>% 
  group_by(band)  %>%  summarise(n = n(), prophelp = sum(hy)/sum(ht))   %>%  
  ggplot() + geom_bar(aes(band, n), stat="identity") + geom_bar(aes(band, n*prophelp), fill="red", stat="identity")
```

#### Даты и время

Посмотрим, как изменяется число отзывов и их полезность с течением времени. Какие особенности можно заметить?

```{r}
library(lubridate)
j$reviewTime<-mdy(j$reviewTime)

ggplot(data = j) + geom_histogram(aes(x=j$reviewTime)) + xlab("Time")

ggplot(data = j) + geom_point(aes(x=j$reviewTime, y = j$helpful_total)) + ylab("Votes") + xlab("Time")

```


#Создание сети

В данном случае будем работать с бимодальными (bipartite) сетями. Бимодальная сеть -- это сеть, где вершины двух типов (в нашем случае -- фильмы и авторы отзывов), а связи могут быть только между вершинами разных типов. Для создания бимодальной сети нужно указать, что у есть два типа вершин.

```{r}
reviewers <- data.frame(name = unique(j$reviewerID), type=T)
items <- data.frame(name = unique(j$asin), type=F)
nodes <- rbind(reviewers, items)
```

Что является связью между вершинами?

```{r}
edges = data.frame(from=j$reviewerID, to=j$asin)
head(edges)
```

С каким представлением графа мы имеем дело (матрица смежности, список ребер)?

```{r message=FALSE}
library(igraph)
g <- graph_from_data_frame(edges, directed=TRUE, vertices=nodes)
g
```

Т.к. вершины у нас разных типов, то мы создали бимодальную сеть. 

###Сохранение объектов R

Мы можем сохранять любые объекты R в файл и загружать их для работы позже. В этом случае не нужно будет повторять все операции по очистке предобработке данных, построению графа, что важно при работе с объемными датасетами. 

```{r}
#save(g, file = "initialGraph.RData")
load(file = "initialGraph.RData")
```

Для загрузки данных позже используйте 'load("initialGraph.RData")'. После выполнения этой функции объект 'g' появится в окружении (environment).

##Проекции сети

Можеи ли мы создать сеть, где вершинами будут только пользователи, а связями -- написание отзыва на один т тот же продукт?

```{r}
pr = bipartite.projection(g)
```

Подробности о проекциях в 'igraph' можно посмотреть в справке '?bipartite.projection'

```{r}
p <- pr[[2]]
p
```

Прочтите справку. Вторая проекция будет соответствовать сети фильмов или сети пользователей?

```{r}
V(p)$label <- NA
lt = layout.fruchterman.reingold(p)
plot(p, vertex.size = 2, layout = lt)
library(ggraph)
ggraph(p)
c <- fastgreedy.community(p)
#plot(p, vertex.size = 2, vertex.color=membership(c)+2, layout = lt)

ggraph(p, layout = "fr") +
  geom_edge_link() +
  geom_node_point(aes(color=as.factor(membership(c)))) +
  geom_node_text(aes(label = name), vjust = 1, hjust = 1)
```

Проверим, есть ли связь между полезностью отзыва и количеством связей у пользователя.

Считаем количество связей

```{r}
connection = data.frame(reviewerID = V(p)$name,
                        degree = degree(p))
```

Возьмем только отзывы с более 10 голосами посчитаем среднюю полезность отзыва у каждого пользователя. Будем считать отзыв полезным, если его  полезность > 0.5

```{r}
helpj10 = j10  %>% group_by(reviewerID)  %>% summarise(help=mean(helpfulness))  %>%
  mutate(isHelp = help>0.5)
```

Соединяем датасеты

```{r}
helpj10$reviewerID = as.factor(helpj10$reviewerID)
helpj10 = left_join(helpj10, connection, by = "reviewerID") 

ggplot(data = helpj10) + geom_point(aes(x=help, y = degree)) + xlab("Helpfulness")
```

Проверим формально. Какие выводы можно сделать?
```{r}
t.test(degree~isHelp, data = helpj10)
```

